臺灣高等法院花蓮分院刑事判決　　　　 94年度上易字第120號
上　訴　人　臺灣花蓮地方法院檢察署檢察官
被　　　告　甲○○
上列上訴人因違反毒品危害防制條例案件，不服臺灣花蓮地方法
院94年度易字第115號中華民國94年7月28日第一審判決（起訴案
號：臺灣花蓮地方法院檢察署94年度毒偵字第387號），提起上
訴，本院判決如下：
    主  文
原判決撤銷。
甲○○連續施用第二級毒品，處有期徒刑拾月。扣案之吸食器貳
組，均沒收之。
    事  實
一、甲○○前因施用毒品案件，經裁定送觀察、勒戒後，認無繼
    續施用毒品之傾向，經臺灣板橋地方法院檢察署於88年7月
    31日以87年度偵字第13986號不起訴處分確定，再因施用毒
    品，經裁定送觀察、勒戒後，認有繼續施用毒品之傾向，而
    送戒治處所強制戒治，檢察官並聲請簡易判決處刑，經臺灣
    花蓮地方法院於89年11月4日，以89年度花簡字第3283號判
    處有期徒刑六月確定，復因施用第一級、第二級毒品案件，
    經臺灣花蓮地方法院於90年7月5日，以90年度易字第97號分
    別判決有期徒刑七月、八月，應執行有期徒刑一年二月確定
    在案，甫於93年5月28日假釋出監（未構成累犯），竟仍不
    知悔改。復基於施用第二級毒品安非他命之概括犯意，自93
    年9月間某日起，至94年4月17日止，連續在花蓮縣新城鄉○
    里村○里○路一之二號之住所或中壢龍潭不詳之工作地點，
    一個月約一次，以放置安非他命於自己所有之吸食器上燒烤
    之方式，多次施用第二級毒品安非他命，經警於94年4月19
    日持臺灣花蓮地方法院94年度聲搜字第203號搜索票搜索甲
    ○○前開住處，扣得吸食器二組，並採其尿液送鑑定呈安非
    他命陽性反應，始查悉上情。
二、案經花蓮縣警察局花蓮分局報告臺灣花蓮地方法院檢察署檢
    察官偵查起訴。
    理  由
一、被告甲○○於上揭時間、地點多次施用第二級毒品安非他命
    之事實，業據被告甲○○於原審及本院審理中坦承不諱，被
    告為警查獲時所採集之尿液，經送鑑驗結果亦呈安非他命陽
    性反應，有慈濟大學濫用藥物檢驗中心檢驗總表、毒品案件
    尿液檢體採集送驗紀錄表各1份在卷可稽，並有被告所有用
    以施用安非他命之吸食器2組扣案可佐，被告前開自白與事
    實相符，事證明確，被告犯行洵堪認定。
二、核被告所為，係犯毒品危害防制條例第10條第2項施用第二
    級毒品罪。其前後持有安非他命之低度行為，應為施用安非
    他命之高度行為所吸收，應不另論罪；又其先後多次施用安
    非他命之犯行，時間緊接，構成要件相同，顯係基於概括犯
    意反覆為之，應依連續犯之規定論以一罪，並依法加重其刑
    。原審予以論科，固非無見，惟被告曾於89年間因施用第二
    毒品安非他命，經臺灣花蓮地方法院判處有期徒刑6月（89
    年度花簡字第3238號），嗣於90年間復因施用第一級毒品海
    洛因經臺灣花蓮地方法院判處有期徒刑7月，及施用第二級
    毒品安非他命，經法院判處有期徒刑8月，定應執行刑1年2
    月（90年度易字第97號），甫於93年5月28日假釋出監，不
    數月即再施用毒品，顯見毒癮深重，無改過遷善之心，原審
    僅量處有期徒刑6月，猶嫌過輕，檢察官上訴意旨指摘量刑
    過輕為有理由，應予撤銷改判。爰審酌被告有多次毒品及竊
    盜、妨害兵役等前科，素行不佳，其犯罪之動機、手段、施
    用毒品時間、施用次數、施用毒品係對自己身體之殘害，及
    其犯罪後坦承犯行，態度良好等一切情狀，量處如主文所示
    之刑。扣案吸食器2組，為被告所有，且係供其施用安非他
    命之物，業據被告於原審審理中供述綦詳，應依刑法第38條
    第1項第2款規定宣告沒收。
據上論結，應依刑事訴訟法第369條第1項前段、第364條、第299
條第1項前段，毒品危害防制條例第10條第2項，刑法第11條前段
、第56條、第38條第1項第2款，判決如主文。
本案經檢察官崔紀鎮到庭執行職務。
中　　華　　民　　國　　94　　年　　11　　月　　10　　日
                  刑事庭審判長法  官  謝志揚
                              法  官  賴淳良
                              法  官  湯文章
以上正本證明與原本無異。
本判決不得上訴。
                              書記官  李德霞
中　　華　　民　　國　　94　　年　　11　　月　　10　　日
附錄：本案論罪科刑法條全文
毒品危害防制條例第十條第二項：
施用第二級毒品者，處三年以下有期徒刑。
